---
title: "Ejercicio 1 parte sección 6"
author: "Curso de algebra lineal"
date: "8/11/2020"
output: html_document
---

```{r setup, include=FALSE}
knitr::opts_chunk$set(echo = TRUE)
```

## E1 -Cread un vector llamado "Harry" formado por la sucesión de números consecutivos entre el -10 y 27. Pedidle a R que os devuelva el elemento de índice 7. Escribid el resultado.

```{r}
Harry = c(-10:27)
Harry[7]
```

## E2- Dad el máximo de la sucesión (100*2^n -7*3^n) con n=0,...,200

```{r}

sucesion = function(n){
  
  (100*2^n -7*3^n)
  
}

maxSucesion(200)

```

## ·3 - Cread la sucesión de números consecutivos entre 0 y 40. A continuación, cread el vector (3*5^n - 1) con n=0,...,40. Ponedle como nombre x. Ahora, dad el subvector de los elementos que son estrictamente mayores que 3.5

```{r}

secuencia = seq(0, 40)
secuencia

sucesion2 = function(n){
  
  (3*5^n - 1)
  
}

x = c(sucesion2(0): sucesion2(10))
x
subvector = x[x>3.5]
subvector

```


## 4 - Cread una función que os devuelva la parte real, la imaginaria, el módulo, el argumento y el conjugado de un número, mostrando solo 2 cifras significativas

```{r}


x <- 1
y <- -6
z <- 9

x1 <- (-y + sqrt((y^2) - (4 * x * z)))/(2 * x)
x2 <- (-y - sqrt((y^2) - (4 * x * z)))/(2 * x)
print(c(x1, x2))


Cread una función que resuelva ecuaciones de segundo grado (de la forma Ax^2+Bx+C=0).
```

## 5 - Cread una función que resuelva ecuaciones de segundo grado (de la forma Ax^2+Bx+C=0).

```{r}
ecuacion2Grado = function(a, b, c){
  
  
  x1 = abs((-b - sqrt((b^2) + (4 * a * c)))/(2 * a))
  
 
   return(x1)
}

a = 2
b = 1
c= 6

resultEcuacion2Grado = ecuacion2Grado(a,b,c)
resultEcuacion2Grado
```


## 6 - Tomando el vector vec = c(0,9,98,2,6,7,5,19,88,20,16,0), dad 3 opciones diferentes para calcular el subvector c(9,19,20,16)

```{r}
vec = c(0,9,98,2,6,7,5,19,88,20,16,0)

subvector1 = c (vec[2], vec[8], vec[10], vec[11])
subvector1 

subvector2 = c (vec[vec==9], vec[vec==19], vec[vec==20], vec[vec==16])
subvector2 

subvectorWhich1 = vec[which(vec==9)]
subvectorWhich2 = vec[which(vec==19)]
subvectorWhich3 = vec[which(vec==20)]
subvectorWhich4 = vec[which(vec==16)]
subvector3 = c(subvectorWhich1, subvectorWhich2, subvectorWhich3, subvectorWhich4)
subvector3
```



