---
title: "Ejercicios sobre LaTeX, R y Markdown"
author: "Curso de Estadística descriptiva"
date: "8/12/2020"
output: html_document
---

```{r setup, include=FALSE}
knitr::opts_chunk$set(echo = TRUE)
```

## Pregunta 1:

Dadas las matrices:

$$A =\begin{pmatrix} 
1 & 2 & 3 & 4
\\ 4 & 3 & 2 & 1
\\ 0 & 1 & 0 & 2
\\ 3 & 0 & 4 & 0\end{pmatrix}
\hspace{3em}
B = \begin{pmatrix}
4 & 3 & 2 & 1
\\ 0 & 3 & 0 & 4
\\ 1 & 2 & 3 & 4
\\ 0 & 1 & 0 & 2
\end{pmatrix} $$


Realizad los siguientes productos de matrices siguiente en R:

$$A \cdot B$$
$$ B \cdot A$$
$$(A \cdot B)^t$$
$$B^t \cdot A$$
$$(A \cdot B)^{-1}$$
$$A^{-1} \cdot B^{t}$$

Operaciones en R:


```{r}
## Primero un verctor para cada una de las matrices, A y B:
VA = c(1,2,3,4,4,3,2,1,0,1,0,2,3,0,4,0)
VB = c(4,3,2,1,0,3,0,4,1,2,3,4,0,1,0,2)

## Creamos las matrices
A = matrix(VA, nrow=4)
B = matrix(VB, nrow=4)

## A*B 
AB = A*B
AB

## B*A
BA = B*A
BA

## (A*B)^t, donde asignamos t =3
t = 3
resutl  = (A*B)^t
resutl

## B^t*A donde t = 4
t = 4
resutl  = B^t*A
resutl

## (A*B)^(-1)
resutl  = (A*B)^(-1)
resutl

## A^(-1)*B^t donde t = 5
t = 5
resutl  = A^(-1)*B^t 
resutl

```


Hacemos la representación de $A \cdot B$:


$$A \cdot B = \begin{pmatrix} 
4 & 0 & 0 & 0
\\ 6 & 9 & 2 & 0
\\ 6 & 0 & 0 & 0
\\ 4 & 4 & 8 & 0
\end{pmatrix}$$


Ahora $B \cdot A$:


$$B \cdot A = \begin{pmatrix} 
4 & 0 & 0 & 0
\\ 6 & 9 & 2 & 0
\\ 6 & 0 & 0 & 0
\\ 4 & 4 & 8 & 0
\end{pmatrix}$$

El sesultado es es mismo por la propiedad conmutativa.


## Pregunta 2:

Considerad en un vector los números de vuestro DNI y llamadlo dni. Por ejemplo, si vuestro DNI es 54201567K, vuestro vector será:

$$ dni = (5,4,2,0,1,5,6,7) $$
```{r}
## Definimos el vector dni
dni = c(5,4,2,0,1,5,6,7)

## dni al cuadrado
v2 = dni^2
v2

## Raiz cuadrada de dni
sqrt2 = sqrt(dni)
sqrt2

## Suma de todos las cifras de dni
sum = sum(dni)
sum
```
Vector dni al cuadrado:
$$ dni = (25,16,4,0,1,25,36,49) $$

Raiz cuadrada del vector dni:
$$ dni = (2.236068,2,1.414214,0,1,2.236068,2.449490,2.645751) $$

Suma de todas las cifras del vector dni:
$$ 30 $$

## Pregunta 3
Considerad el vector de las letras de vuestro nombre y apellido. Llamadlo name. Por ejemplo, en mi caso sería:

$$ nombre = (A,S,I,E,R,B,E,L,A,Z,A)$$

Definid dicho vector en R. Calculad el subvector que solo contenga vuestro nombre

Calculamos vector ordenado alfabeticamente:
```{r}
## Definimos el vector nombre y apellidos
nombre = c("A","S","I","E","R","B","E","L","A","Z","A")
nomreOrdenando = sort(nombre)
```
$$ nombreOrdenado = (A,A,A,B,E,E,I,L,R,S,Z)$$
Obtememos un subvector con sólo el apellido:

```{r}
## Subvector con apellido
subvectorApellido = nombre[0:-7]
subvectorApellido
```
$$ nombreOrdenado = (B,E,L,A,Z,A)$$

